臺灣高等法院刑事判決
111年度原上易字第27號
上  訴  人  
即  被  告  林建南



指定辯護人  本院公設辯護人戴遐齡
上列上訴人即被告因竊盜案件，不服臺灣桃園地方法院110年度
審原易字第124號、第138號、111年度審原易字第9號、第22號、
第27號，中華民國111年4月22日第一審判決（起訴案號：臺灣桃
園地方檢察署110年度偵字第14790號、第22716號、第25600號、
第26044號、第26111號、第26244號、第34316號、第41904號、
第41972號、第43705號、110年度偵緝字第2384號、第2385號、1
11年度偵字第1099號、第2250號、第3035號），提起上訴，本院
判決如下：
    主  文
上訴駁回。
    事實及理由
一、本件經本院審理結果，認第一審以上訴人即被告（下稱「被
    告」）林建南就原判決附表（下稱「附表」）編號1至15「
    罪名及宣告刑」欄所為，各係犯附表編號1至15「罪名及宣
    告刑」欄所示之罪，應分論併罰，並均係累犯。經衡酌司法
    院釋字第775號解釋意旨，以被告前已有竊盜犯行，所犯與
    本案罪名、犯罪類型相同，足徵其對刑罰之反應力薄弱，均
    應依刑法第47條第1項規定，加重其刑；另就附表編號8所示
    加重竊盜罪部分，被告係在其犯罪尚未被發覺前，即主動交
    付所竊取之贓物，供承該次竊盜犯行並接受裁判，應依刑法
    第62條前段規定，減輕其刑，並依法先加後減之。爰就被告
    所犯前揭各次竊盜或加重竊盜犯行，各判處如附表編號1至1
    5「罪名及宣告刑」欄所示之刑，其中關於附表編號1至7、
    編號9至15等部分，並各諭知沒收或追徵如各該欄所示之犯
    罪所得。再就附表編號2、11、15等部分所處之拘役，定其
    應執行刑為拘役60日及諭知易科罰金之折算標準，就附表編
    號5、8、10等部分所處均得易科罰金之刑，定其應執行刑為
    有期徒刑10月及諭知易科罰金之折算標準，另就其餘均不得
    易科罰金部分之刑，定其應執行刑為有期徒刑2年。經核其
    認事用法並無違誤，量刑尚屬妥適，沒收諭知亦無不當，應
    予維持，並引用第一審判決書所記載之事實、證據及理由（
    詳如附件）。
二、被告上訴意旨略以：原審判刑太重。又被告因身患痛風頑疾
    ，全身上下遍布因尿酸結晶導致之痛風石，終日疼痛難安，
    行動不便，自理生活有極大障礙，懇請給予減輕刑責之機會
    ，以利被告早日回歸社會，調養身體等語。被告辯護人則為
    被告辯護略稱：請審酌被告於警詢、偵訊及原審審理時，均
    坦承犯行，犯後態度良善。又被告本件所為雖均係累犯，然
    其前案竊盜犯行之手段與本案之間不具關連性，難認有因前
    案執行完畢，仍未能習得教訓而再次違犯本案之情狀，參照
    釋字第775號解釋意旨，本件應無加重其刑之必要。另請考
    量被告自陳身體健康狀況不佳之前揭情狀，本案犯罪情節尚
    屬輕微等情，從輕量刑等語。
三、按量刑係法院就繫屬個案之犯罪所為之整體評價，為事實審
    法院得依職權裁量之事項，苟其量刑已以行為人之責任為基
    礎，並斟酌刑法第57條各款所列之情狀，在法定刑度內酌量
    科刑，無偏執一端，或濫用其裁量權限，致明顯失出失入之
    情形，自不得任意指為不當或違法（最高法院103年度台上
    字第291號、第331號判決意旨參照）；且在同一犯罪事實與
    情節，如別無其他加重或減輕之原因，下級審量定之刑亦無
    過重或失輕之不當情形，則上級審法院對下級審法院之職權
    行使，原則上應予尊重（最高法院85年度台上字第2446號判
    決意旨參照）。原判決關於科刑部分，業於其理由欄內具體
    說明被告就前揭附表編號1至15「罪名及宣告刑」欄所為，
    各係犯附表編號1至15「罪名及宣告刑」欄所示之罪，均係
    累犯，應分論併罰。經衡酌司法院釋字第775號解釋意旨，
    以被告前案所犯竊盜罪，與本案所犯罪名及犯罪類型相同，
    足徵其對於刑罰之反應力薄弱，所犯前揭各罪，均應依刑法
    第47條第1項規定，加重其刑；另就附表編號8所示加重竊盜
    罪部分，應依刑法第62條前段規定，減輕其刑，並依法先加
    後減之。經審酌被告不思以正當方式謀取錢財，竟因一時貪
    念即竊取他人財物，且於109年10月至110年10月之1年間即
    有高達15次之竊盜犯行，顯見其法治觀念淡薄，恣意侵害他
    人財產權，所為對社會經濟秩序及他人財產安全之危害非輕
    ，本不宜輕縱，惟念及被告犯後尚能坦認犯行，態度非劣，
    兼衡其犯罪之動機、目的、手段、情節、所竊得之財物價值
    、對被害人造成之法益損害大小及其於原審審理時自述之身
    心狀態、家庭生活與工作狀況等一切情狀，分別量處如附表
    編號1至15「罪名及宣告刑」欄所示之刑，並就所處得易科
    罰金部分之拘役及有期徒刑與不得易科罰金部分之有期徒刑
    ，分別酌定如原判決主文所示之應執行刑。堪認已具體審酌
    刑法第57條各款所列關於刑罰量定之一切情狀而各為宣告刑
    及應執行刑之量定，客觀上並未逾越法定刑度或濫用其裁量
    權限，亦無偏執一端致明顯失出失入之違法或不當，核屬事
    實審法院量刑職權之適法行使，並無不當。被告上訴意旨及
    辯護人所指前揭各詞，除所稱被告身患痛風頑疾，全身上下
    遍布因尿酸結晶導致之痛風石，終日疼痛難安，行動不便，
    自理生活有極大障礙之部分，因被告經本院傳喚，始終未到
    庭，亦未提出相關資料釋明，難認可採外，其餘各情均經原
    審於量刑時，併予審酌在內。從而，被告上訴指摘原判決量
    刑過重，並無理由，應駁回其上訴。
四、被告經合法傳喚，無正當理由不到庭，爰不待其陳述，逕行
    判決。　　　
據上論斷，應依刑事訴訟法第371條、第373條、第368條，判決
如主文。
本案經檢察官楊挺宏、陳建宇、徐銘韡提起公訴，被告上訴後，
由檢察官施昱廷到庭執行職務。
中　　華　　民　　國　　111 　年　　10　　月　　5 　　日
                  刑事第十三庭  審判長法　官  吳冠霆
                                      法　官  柯姿佐
                                      法　官  陳勇松
以上正本證明與原本無異。
不得上訴。
                                      書記官  施瑩謙
中　　華　　民　　國　　111 　年　　10　　月　　5 　　日